【裁判字號】    98,抗,121
【裁判日期】    980624
【裁判案由】    停止執行
【裁判全文】
臺灣高等法院高雄分院民事裁定           98年度抗字第121號
抗  告  人  乙○○
相  對  人  嗎咪樂食品廠股份有限公司
法定代理人  甲○○
上列抗告人與相對人嗎咪樂食品廠股份有限公司間因聲請停止執
行事件，對於中華民國98年4 月7 日臺灣屏東地方法院98年度聲
字第144 號所為裁定，提起抗告，本院裁定如下：
    主  文
原裁定廢棄，發回臺灣屏東地方法院。
    理  由
一、抗告意旨略以：原裁定以相對人應提供因本件強制執行停止
    期間抗告人所受之損害相當金額擔保金，係以相對人所有系
    爭建物（含增建部分）第2 次拍賣最低底價1,824,000 元作
    為系爭建物價值為計算基準，惟正確算法應以原法院97年度
    執字第16124 號執行按第二拍之土地拍賣金額（含坐落於屏
    東縣長治鄉○○段652 之266 地號、同段652 之577 地號）
    638.4 萬元為抗告人至少受償金額。則相對人應提供之擔保
    金正確計算式應為6,384,000 5%（40/12） ＝1,063,33
    3 元。為此，求予廢棄原裁定，更為適當之裁定等語。
二、按有回復原狀之聲請，或提起再審或異議之訴，或對於和解
    為繼續審判之請求，或提起宣告調解無效之訴、撤銷調解之
    訴，或對於第4 條第1 項第5 款之裁定提起抗告時，法院因
    必要情形或依聲請定相當並確實之擔保，得為停止強制執行
    之裁定，強制執行法第18條第2 項定有明文。次按法院依強
    制執行法第18條第2 項規定，以裁定命債務人供擔保後停止
    強制執行，其擔保金額之多寡應如何認為相當，原屬於法院
    職權裁量之範圍，如已斟酌債權人因停止執行所應受之損害
    ，自非當事人所可任意指摘，且所謂相當並確實之擔保，其
    數額應依標的物停止執行後，債權人未能即時受償所受之損
    害額定之，非以其以標的物之價值或其債權額為依據。
三、經查，抗告人係以其提起第三人異議之訴，經原法院以97年
    度訴字第201 號受理在案為由，為停止強制執行（原法院97
    年度執字第16124 號執行事件）之聲請。原法院就相對人所
    有如附表所示土地2 筆及建物合併拍賣，並定98年7 月1 日
    為（第4 次）拍賣期日，有原法院屏院惠民執壬字第16124
    號函可稽（本院卷第22頁）。相對人雖僅就建物部分，聲請
    原法院停止強制執行拍賣，並為抗告人不爭執（本院卷第17
    頁），雖相對人僅就建物聲請停止拍賣，惟上開土地與建物
    因係合併拍賣，該建物又係坐落在附表編號2 之土地上，故
    事實上不能僅停拍系爭建物，而單獨就土地為拍賣，換言之
    因相對人之聲請而停止拍賣，實質上將同時影響抗告人因土
    地未能即時拍定取得價金受償之損害。原裁定認抗告人因停
    止強制執行程序可能所受之損害，僅相當於抗告人無法即時
    就拍賣相對人所有之系爭建物所得價金受償，所致生之遲延
    利息損失，而以系爭建物目前第2 次拍賣所定最低底價1,82
    4,000 元作為計算基準，估計本件第三人異議之訴判決確定
    所需時間為3 年4 月，而按年息5%計算利息損失為304,000
    元，命供擔保金額304,000 元，而全然未予審酌上開土地因
    建物之停止拍賣而能否單獨拍賣，有無影響拍定，致抗告人
    未能受償受有損失多少？而併計應命相對人供擔保金額，自
    有未當。抗告意旨指摘原裁定不當，求予廢棄為有理由。因
    相關強制執行卷證資料在原法院。當事人所在亦在屏東縣，
    為利於調查之便捷，爰將原裁定發回原法院另為適當之處理
    。
據上論結，本件抗告有理由，依強制執行法第30條之1 ，民事訴
訟法第492 條，裁定如主文。
中    華    民    國    98    年    6     月    24    日
                              民事第六庭
                                  審判長法官  許明進
                                  法      官  徐文祥
                                  法      官  張明振
以上正本證明與原本無異。
如不服本裁定應於送達後10日內向本院提出再抗告狀 (並按他造
當事人之人數附繕本)， 並繳納再抗告費新臺幣1,000 元。
再為抗告僅得以適用法規顯有錯誤為理由，並應委任律師為代理
人。
中    華    民    國    98    年    6     月    25    日
                                  書  記  官  熊惠津
附註：
抗告人之配偶、三親等內之血親、二親等內之姻親，或抗告人為
法人、中央或地方機關時，其所屬專任人員具有律師資格並經法
院認適當者，亦得為第三審訴訟代理人。
抗告人或其法定代理人具有律師資格者及前項情形，應於提起抗
告或委任時釋明之。


司法院資訊處製作；財團法人民間司法改革基金會備份。
